【裁判字號】    98,裁,2243
【裁判日期】    980918
【裁判案由】    地價稅
【裁判全文】
最  高  行  政  法  院  裁  定
                                      98年度裁字第2243號
上  訴  人  甲○○
被 上訴 人  桃園縣政府地方稅務局
代  表  人  乙○○
參  加  人  桃園縣政府
代  表  人  黃敏恭
上列當事人間地價稅事件，上訴人對於中華民國98年7月2日臺北
高等行政法院98年度訴字第282號判決，提起上訴，本院裁定如
下：
    主  文
上訴駁回。
上訴審訴訟費用由上訴人負擔。
    理  由
一、按對於高等行政法院判決之上訴，非以其違背法令為理由，
    不得為之，行政訴訟法第242條定有明文。是對於高等行政
    法院判決上訴，非主張該判決違背法令以為上訴理由即屬不
    應准許，自應認為不合法而駁回之。
二、上訴人所有坐落桃園市○○段557地號面積180.46平方公尺
    及同段557-2地號面積708.86平方公尺（原面積為948.86平
    方公尺，其中臨同市○○○街之部分240平方公尺土地於85
    年即改課地價稅），原均課徵田賦，嗣被上訴人依桃園縣政
    府民國（下同）97年6月17日府工土字第0970187421號函復
    ，認上開土地從91年起為公共設施完竣範圍內土地，應自92
    年起改按一般用地稅率課徵地價稅，乃依土地稅法第14條及
    稅捐稽徵法第21條規定，以97年6月23日桃稅土字第0970002
    479號函核定補徵其92至96年地價稅共計新臺幣（下同）401
    ,355元。上訴人不服，申請復查，經被上訴人以97年8月21
    日桃稅法字第0970097434號復查決定書駁回（下稱原處分）
    ，提起訴願，復遭桃園縣政府訴願決定駁回，遂提起行政訴
    訟，經臺北高等行政法院98年度訴字第282號判決駁回，上
    訴人對之提起上訴，僅言：本案557、557-2地號土地相鄰之
    計畫道路金門一街未開闢為被上訴人所不否認，依土地稅法
    施行細則第23條第1項或平均地權條例施行細則第36條第1項
    所稱公共設施尚未完竣前，指道路、自來水、排水系統、電
    力等四項設施尚未建設完竣而言，系爭土地相鄰之金門一街
    未開闢，系爭土地應稱公共設施尚未完竣，然原判決認為非
    公共設施尚未完竣係有誤；且毗鄰已開闢之延平路或樹林四
    街土地與面臨未開闢道路之土地核課同一稅法，法律豈不無
    公平正義等語，並未具體說明原判決違背何項法令條款。依
    首開規定及說明，其上訴為不合法。
三、據上論結，本件上訴為不合法。依行政訴訟法第249條第1項
    前段、第104條、民事訴訟法第95條、第78條，裁定如主文
    。
中    華    民    國    98    年    9     月    18    日
                    最高行政法院第四庭
                        審判長法官  劉  鑫  楨
                              法官  陳  金  圍
                              法官  劉  介  中
                              法官  曹  瑞  卿
                              法官  陳  鴻  斌
以  上  正  本  證  明  與  原  本  無  異
中    華    民    國    98    年    9     月    18    日
                              書記官  張  雅  琴


司法院資訊處製作；財團法人民間司法改革基金會備份。
